---
title: "Tarea 1 - ACP-149 - Estadística"
author: "Julio César Ramirez-Pacheco"
date: "2/10/2021"
output:
  html_document:
    highlight: zenburn
  pdf_document: default
---

```{r setup, include=FALSE}
knitr::opts_chunk$set(echo = TRUE)
```

## El lenguaje R, vectores

El lenguaje R, como se vió en sesiones anteriores tiene como un tipo de datos importante a los vectores. Los vectores atómicos se pueden generar de diversas formas, por ejemplo usando el comando `vector()` el cual toma dos parámetros, el tipo de vector atómico (`character`, `double`, etc) y el número de valores de ese tipo. Por ejemplo:


```{r}
# Con el comando vector generamos vectores de la siguiente manera
vector("numeric", 5) # vector(tipo_elemento, no_de_elementos)
```
Además de `numeric` también podemos generar vectores del tipo `character`, `double`, `integer` y `logical`.

### Actividad

- Genere un vector de 10 valores tipo `integer`.

```{r, eval=FALSE}
vector(_, 10)
```

- Genere un vector de 15 valores tipo `character`

```{r, eval=FALSE}
vector("character", _)
```


## Generación de vectores atómicos

Note que el comando `vector`, solo genera vectores con valores por defecto, por ejemplo para los del tipo `numeric` genera puros $0$s. Para generar vectores más interesantes, éstow los podemos generar mediante el comando `c()` que es una abreviación de `combine` o combinar. Por ejemplo, para generar un vector con los nombres de $5$ personas que viven en Cancún, lo podemos hacer de la siguiente forma:

```{r}
# Código para generar un vector con los nombres de 5 personas
personas <- c("Eduardo", "Maria", "Mercedes", "Iván", "Eugenio")
print(personas) # Con este comando imprimimos el vector personas.
```

### Actividad

Genere los siguientes vectores

1. Un vector con diez números enteros e imprímalos

```{r, eval=FALSE}
enteros <- c(_,_ ,_ ,_ ,_ ,_ ,_ ,_ ,_ ,_)
print(_)
```

2. Un vector con 5 valores lógicos (`TRUE` o `FALSE`)

```{r, eval=FALSE}
logicos <- c(_,_,_,_,_)
print(logicos)
```


3. Un vector con 10 nombres de compañeros de la clase.

```{r, eval=FALSE}
compClase <- c("","","","","","", "", "", "", "")
print(_)
```

## R como calculadora

R, como se vió en sesiones previas, permite realizar cálculos matemáticos tal cual fuese una calculadora. `R` permite realizar casí cualquier tipo de cálculo desde aritmética básica hasta el cálculo de la derivada de una función. Por ejemplo:

```{r}
# R como calculadora
sin(pi)   # Cálculo del seno de pi
sqrt(4)   # Cáculo de la raíz cuadrada de 4
min(c(4,9)) # Valor mínimo entre 4 y 9
```

### Actividades 

Hallar las siguientes cantidades usando `R`

- $\cos(2 \pi)$

```{r, eval=FALSE}
cos(2*_)
```

- $\sqrt{2 \pi}/ \max{(3,2,4,1,8)}$

```{r, eval=FALSE}
sqrt(_*_)/max(c(_,_,_,_,_))
```

- $\log_{10}(10000)$

```{r, eval=FALSE}
log(_, base=10)
```

## Generando secuencias en `R`

`R` permite generar secuencias de valores con el comando `seq`, el comando `seq` genera secuencias entre un valor mínimo y máximo y puede generar secuencias de acuerdo a cierto incremento (con el parámetro `by=`) o una longitud de valores entre mínimo y máximo (con el parámetro `length=`). Por ejemplo:

```{r}
# Uso del comando seq()
seq(1,6)  # Genera valores entre 1 y 6 en intervalos de 1 (por defecto)
seq(1,2, by=0.1) # Genera valores entre 1 y 2 en incrementos de 0.1
seq(1,20, length=30) # Genera 30 valores entre 1 y 20
```

### Actividades

Generar las siguientes secuencias:

1. Una secuencia entre $0$ y $\pi$ con $10$ valores.

```{r, eval=FALSE}
seq(_,_, length=10)
```

2. Una secuencia de $10$ a $8$, con incrementos de $0.33$

```{r, eval=FALSE}
seq(10, _, by=_)
```

3. Una secuencia con valores entre $0$ y $\log_2(8)$ con $20$ valores.

```{r}
# Inserten su código abajo

```



## Graficando funciones con `R`

Una característica muy potente de `R`es en la realización de gráficos de funciones. Para lo anterior consideraremos que una función puede graficarse a partir de su relación $y=f(t)$ o $y=f(x)$ y los valores de $x$ los podemos generar mediante `c()` o `seq()` y los valores de $y$ aplicando una función a la variable $x$. Por ejemplo, graficaremos $y=\cos(2 \pi t)$ de $-2$ a $2$.

```{r}
library(basetheme)  # para utilizar basetheme, primero instalarlo
basetheme("deepblue") # install.packages("basetheme")
t <- seq(-2,2, length=200)  # Generamos los valores del eje horiz.
y <- cos(2*pi*t)           # Calculamos la función.
plot(t,y, type="l", col="green")
grid(col="#72efdd")      # Le agregamos lineas punteadas con color.
```

### Actividades

Graficar las siguientes funciones:

1. $y= |x|$ (valor absoluto de $x$) de $-2$ a $2$.

```{r, eval=FALSE}
library(basetheme)  # para utilizar basetheme, primero instalarlo
basetheme("deepblue") # install.packages("basetheme")
x <- seq(_,_, length=20)
y <- abs(_)
plot(_,_, type="l", col="_")
grid(col="#72efdd")
```

2. $y = \mbox{e}^{-x}$ de $0$ a $2$ (función exponencial)

```{r, eval=FALSE}
library(basetheme)  # para utilizar basetheme, primero instalarlo
basetheme("deepblue") # install.packages("basetheme")
x <- seq(_,_, length=20)
y <- exp(-_)
plot(_,_, type="l", col="_")
grid(col="#72efdd")
```


3. Graficar la función $y=\sqrt{x}$ de $1$ a $10$

```{r, eval=FALSE}
library(basetheme)  # para utilizar basetheme, primero instalarlo
basetheme("deepblue") # install.packages("basetheme")
x <- seq(_,_, length=20)
y <- sqrt(_)
plot(_,_, type="l", col="_")
grid(col="#72efdd")
```